臺灣臺北地方法院刑事判決　　　　　　　92年度訴字第1734號
公　訴　人　臺灣臺北地方法院檢察署檢察官
被　　　告　甲○○
上列被告因妨害公務等案件，經檢察官提起公訴（92年度偵緝字
第1123號），本院判決如左：
    主  文
甲○○對於公務員依法執行職務時，施強暴，處有期徒刑陸月，
如易科罰金，以參佰元折算壹日。
    事  實
一、甲○○曾因過失傷害及公共危險罪，於民國（下同）90年 3
    月8日經台灣板橋地方法院判處有期徒刑二月及九月，應執
    行刑十月確定（92年09月29日執行完畢、未構成累犯），甲
    ○○不服判決結果，乃基於妨害公務之犯意，於91年 9月17
    日淩晨1時40分許，駕駛車牌號碼ＦＪ─9276號自用小客車
    ，車上貼滿各式抗議之海報、標語，沿台北市○○○○○道
    由東往西方向行駛至懷寧街口時，明知當時總統府前有執行
    職務之憲兵站崗，並設置有雞爪釘及欄杆等安全設施，竟將
    該車排入一檔後隨即跳車逃離現場，故意使該車往前滑行直
    接衝撞站崗之憲兵郭新峰，幸郭新峰見狀閃避，並未成傷，
    而以強暴方式妨害其執行職務。嗣於同日1時55分許，在台
    北市○○街、衡陽路口為警逮捕。
二、案經台北市政府警察局中正第一分局報請臺灣臺北地方法院
    檢察署檢察官偵查起訴。
    理  由
一、訊據被告甲○○固坦承於前揭時地駕駛上開小客車，並將該
    車停放於凱達格蘭大道與懷寧街口，惟矢口否認有何妨害公
    務犯行，辯稱：該車為手排車，伊當時將排檔打入空檔後，
    就下車往二二八公園方向走去，所以不知道車子往前開去云
    云。
二、經查右揭事實，業經證人郭新峰、溫正龍於偵查中到庭指證
    歷歷，並有現場照片32張在卷可稽。又就現場照片觀察，系
    爭小客車於撞擊雞爪釘及欄杆等安全設施後，停滯於總統府
    前正中央廣場，距離凱達格蘭大道與懷寧街口顯然非常遠；
    且現場部分雞爪釘及欄杆因受撞擊而倒塌並變形，足證當時
    系爭小客車衝撞力道甚強，衡情不可能為車輛自動滑行所致
    。是被告所辯，無非事後卸責之詞，不足採信。本件事證明
    確，被告犯行洵堪認定，應予依法論科。至被告聲請鑑定手
    排檔車打在空檔時，亦有可能滑行一節，因ＦＪ─9276號小
    客車衝撞力道非小，顯非空檔滑行所能造成，故本院認無鑑
    定之必要，附此敘明。
三、核被告所為，依犯刑法第135條第1項之妨害公務罪。又公訴
    意旨認為被告另犯刑法第138條毀損公務上掌管之物品罪，
    惟按該條規定所謂「毀棄」，係指毀滅或拋棄公務員職務上
    掌管之物品，使整個行為客體全部滅失；而所謂「損壞」係
    指損害破壞該等物品，使該等物品之外形因而改變，並喪失
    其效用。經查本件雞爪釘及欄杆雖遭被告撞擊後有所變形，
    惟查依照卷附照片顯示，顯然尚未達到全部滅失或全部或一
    部喪失效用。此外復查無其他積極證據足資證明被告有此犯
    行，則此部分之犯行尚屬不能證明，本應為無罪之諭知，惟
    公訴意旨認此部分與前開有罪部分有裁判上一罪關係，爰不
    另為無罪之諭知。
四、爰審酌被告前因過失傷害及公共危險罪，經台灣板橋地方法
    院判處有期徒刑二月及九月，應執行刑十月確定（未構成累
    犯），因而心生不滿，而有本件犯行，嚴重危害總統府前安
    全秩序，不宜輕縱，惟其犯行僅有一次，並未造成執行職務
    公務員人身傷害等一切情狀，量處如主文所示之刑，並諭知
    易科罰金之折算標準，以示懲儆。
五、據上論斷，應依刑事訴訟法第299條第1項前段，刑法第135
    條第1項、第41條第1項前段，罰金罰鍰提高標準條例第1條
    前段、第2條，判決如主文。
中　　華　　民　　　國　　94　　年　　3　　 月    30  日
                    刑事第三庭審判長法  官  劉慧芬
                                    法  官  歐陽漢菁
                                    法  官  邱  琦
以上正本證明與原本無異
如不服本判決，得自收受送達之日起10日內，向本院提出上訴狀
                                    書記官  林素霜
中　　華　　民　　國　　94　　年　　3 　　月　　31　　日
附錄本案論罪科刑法條：
刑法第135條
對於公務員依法執行職務時，施強暴脅迫者，處3年以下有期徒
刑、拘役或300元以下罰金。
意圖使公務員執行一定之職務或妨害其依法執行一定之職務或使
公務員辭職，而施強暴脅迫者，亦同。
犯前二項之罪，因而致公務員於死者，處無期徒刑或7年以上有
期徒刑；致重傷者，處3年以上、10年以下有期徒刑。
